# 实际控制人变更

提问人：zhjstc 时间：2017-12-06 23:07:59
实际控制人变更

回答人：chenyiwei
如果各步骤是一揽子交易（我理解可能性很大），则实际上是由该投资人代为支付了IT团队的投资款，其经济效果与投资人直接溢价增资相同。这种情况不按股份支付准则处理。